臺灣臺北地方法院刑事判決　　　　　　　93年度易字第1770號
公　訴　人　臺灣臺北地方法院檢察署檢察官
被　　　告　甲○○
　　　　　　丙○○
上列被告等因違反商標法案件，經檢察官提起公訴（93年度偵字
第13489號），本院判決如下：
    主  文
丙○○共同連續明知未得商標權人同意，於同一商品使用相同之
註冊商標之商品而販賣，處拘役伍拾日，如易科罰金以佰元折
算壹日。
扣案如附表(二)所示之仿冒商標商品均沒收。
甲○○無罪。
    事  實
一、丙○○及乙○○（業經本院93年度易字第306 號判處有期徒
    刑5 月，現上訴台灣高等法院中）均明知如附表(一)所示之商
    標圖樣，分別係如附表(一)所示之專用人向我國經濟部中央標
    準局（現改制為經濟部智慧財產局）申請註冊，而分別取得
    指定使用於如附表(一)所列各類商品之商標專用權現仍於專用
    期及延展專用期內，詎乙○○自民國92年2 月間起，分別自
    真實姓名年籍不詳之成年林姓男子處及台北市士林夜市、饒
    河夜市購入有前揭註冊商標圖樣之仿冒商品，在台北市中山
    區○○○路○段13巷6弄6號3樓以每件新台幣（下同） 250元
    至3500元不等之價格，販賣上開商標圖樣之仿冒商品，並自
    92年年中僱用丙○○，二人基於共同販賣仿冒商品之犯意聯
    絡，由丙○○在台北市中山區晶華酒店附近，向不特定民眾
    或日籍觀光客介紹並帶領有意購買者前往上址購買仿冒商品
    ，乙○○依成交價格支付丙○○一成之佣金。嗣於93年 4月
    22日為法務部調查局台北市調查處人員持搜索票至上址查獲
    ，並扣得如附表(二)所示之仿冒皮件1156件、仿昌手錶 553只
    。
二、案經被害人荷蘭商佳得國際公司、英商興佛雷旦喜公司、瑞
    士商香奈兒股份有限公司、盧森堡商普瑞得有限公司委由丁○○，法商路易威登公司、瑞士商香奈兒股份有限公司、義
    大利商芬蒂艾德有限公司、法商克麗絲丁迪奧安多兒有限公
    司訴由法務部調查局台北市調查處移送臺灣臺北地方法院檢
    察署檢察官偵查起訴。
    理  由
一、訊據被告丙○○坦承上開犯行並為認罪之陳述，復有扣案如
    附表(二)之仿冒商品1592件、及鑑定證明書2紙、鑑定意見書1
    紙、跟監照片 2張、扣案商品照片15張、如附表(一)所示商標
    在我國註冊之商標註冊證影本在卷可證，事證明確，其犯行
    洵堪認定。
二、核被告丙○○所為，係犯現行商標法第82條之罪。其自受僱
    於乙○○之時起，與乙○○間有犯意之聯絡及行為分擔，均
    為共同正犯，其先後多次犯行時間緊接、犯罪構成要件同一
    ，顯係基於概括犯意為之，應論以連續犯一罪，並加重其刑
    。陳列之低度行為為販賣之高度行為所吸收，不另論罪。
三、爰審酌本件所販賣之仿冒商品雖數量甚多，惟被告丙○○犯
    罪所得不多，其無犯罪前科，智識程度不高（自陳不識字）
    ，犯罪後為認罪之陳述，態度尚佳等一切情狀，從輕量處如
    主文所示之刑並諭知易科罰金之折算標準。
四、扣案如附表(二)所示之仿冒商品均應依商標法第83條宣告沒收
    。
五、公訴意旨另以被告甲○○為設於台北市中山區○○○路 ○段
    13巷10號 1樓之老爺茶行負責人，與乙○○共同基於販賣本
    件仿冒商標商品之犯意聯絡，其分工於上開茶行內，向欲購
    買茶葉之顧客乘機推銷本件仿冒商品，而由乙○○支付一成
    之佣金，甲○○並提供刷卡機予乙○○供顧客刷卡消費，而
    認被告甲○○亦共犯本件之罪，係以乙○○於市調處調查中
    及偵查中均供稱：其店內查扣之刷卡機係伊向老爺茶行之老
    闆（綽號小虎）借用，如客人係以刷卡付款，伊會向小虎拿
    取現金，並給付一成佣金，並於台北市調處當場指認被告甲○○即綽號「小虎」男子，及老爺茶行所用之塑膠袋與乙○○所用之塑膠袋相同為其論據。
六、惟查被告甲○○始終堅決否認有上開犯行，並稱伊之刷卡機
    均置於老爺茶行內使用，並未借與他人使用，伊不認識乙○○、丙○○等人等語，被告丙○○亦於本院偵審中陳稱不認
    識甲○○。乙○○於93年9 月16日偵查庭中並稱：伊不認識
    甲○○，看過他在樓下開茶葉店，沒有打過招呼，伊在市調
    處所言之「小虎」是小吳，是伊之朋友，也有帶客人來買仿
    冒品，小吳是否為甲○○店內之員工伊不清楚，伊店內之塑
    膠袋係伊到圓環購買，甲○○沒有參與販賣本件仿冒品等語
    ，所供顯與其於調查中所供不符，老爺茶行使用之塑膠袋，
    在一般坊間均可購得（甲○○於偵審中均供稱於重慶北路、
    市○○道台北車站附近購買），自有可能與乙○○所用之塑
    膠袋相同；又扣案之刷卡機查無事證證明與被告陳福寬有關
    ，證人即中國國際商業銀行信用卡部之職員顏志宏到庭證稱
    ：扣案之刷卡機為手動之拓印機，不會如電子式之刷卡機會
    留下紀錄，銀行對這類機器均不會做控管，無法查出機器是
    何人使用等語，因而尚難僅據乙○○於調查局所言，為被告
    甲○○共同犯罪之證明，此外復無其他積極證據足認被告甲○○有共犯販賣本件仿冒商品犯行，不能證明被告甲○○犯
    罪，本院自應依法諭知被告甲○○無罪。
據上論斷，應依刑事訴訟法第299 條第1 項前段、第301 條第1
項，商標法第82條、第83條，刑法第11條前段、第28條、第56條
、第41條第1項前段，罰金罰鍰提高標準條例第2條判決如主文。
本案經檢察官孟令士到庭執行職務
中　　華　　民　　國　　94　　年　　5 　　月　　9 　　日
　　　　　　　　　刑事第一庭審判長法　官　劉亭柏
　　　　　　　　　                法　官　林婷立
　　　　　　　　　                法　官　劉亭柏
以上正本證明與原本無異。
如不服本判決，應於判決送達後10日內，向本院提出上訴狀。
　　　　　　　　　　　　　　　　書記官　羅欣宜
中　　華　　民　　國　　94　　年　　5 　　月　　11　　日
附錄本案論罪科刑法條全文：
商標法第82條：
明知為前條商品而販賣、意圖販賣而陳列、輸出或輸入者，處一
年以下有期徒刑、拘役或科或併科新臺幣五萬元以下罰金。
